【裁判字號】    97,抗,292
【裁判日期】    970821
【裁判案由】    撤銷緩刑
【裁判全文】
臺灣高等法院臺南分院刑事裁定           97年度抗字第292號
抗 告 人
即受刑人    甲○○
上列抗告人因撤銷緩刑案件，不服臺灣臺南地方法院中華民國97
年7月8日裁定（97年度撤緩字第65號），提起抗告，本院裁定如
下：
    主  文
抗告駁回。
    理  由
一、本件抗告意旨略以：
(一)、惟查原裁定所指之臺灣臺南地方法院九十七年度簡字第六七
    號，竊盜案件之犯罪時間為九十五年一月二十五日，在臺灣
    臺北地方法院九十六年度簡上字第三五五號詐欺宣告緩刑案
    件之犯罪時間九十五年十二月間之前，有卷附判決正本可稽
    ，故抗告人並非緩刑前故意再犯他罪，絲毫無再犯之事實，
    自無撤銷緩刑之理由。
(二)、況抗告人九十五年一月二十五日所犯竊盜案件，已支付被害
    人宮風義新臺幣八萬元，該案所處有期徒刑三月，已分期易
    科罰金兩個月，只剩最後一個月；而九十五年十二月間所犯
    詐欺案件，已依九十六年度簡上字第三五五號判決主文第二
    項於九十六年十一月十日起至九十七年三月十日止，每月十
    日各支付蔡耀煌新臺幣二萬元完畢，被害人之損害均己受補
    償，並未有損失。
(三)、且臺灣臺北地方法院九十六年度簡上字第三五五號詐欺案件
    九十五年十二月間犯罪時，抗告人之臺灣臺南地方法院九十
    七年度簡字第六七號竊盜案件尚未判決，更非判決確定執行
    完畢，臺北地方法院宣告緩刑，並無不當云云。
二、原裁定以：
(一)、受刑人甲○○因犯詐欺案件，前經臺灣臺北地方法院於九十
    六年十一月二十二日，以九十六年度簡上字第三五五號（偵
    查案號：臺灣臺北地方法院檢察署九十六年度偵字第一二○
    五一號）判處有期徒刑貳月，緩刑二年，於九十六年十一月
    二十二日確定在案。嗣該受刑人於緩刑前即九十五年一月二
    十五日另犯竊盜，經原裁定法院於九十七年二月二十九日，
    以九十七年度簡字第六七號判處有期徒刑三月（得易科罰金
    ），並於九十七年五月十二日確定。
(二)、經查受刑人甲○○係於緩刑期前故意犯竊盜罪，經原裁定法
    院於九十七年二月二十九日以九十七年度簡字第六七號判處
    有期徒刑三月，並得易科罰金，於九十七年五月十二日確定
    ，核受刑人上述兩案判決正本認與刑法第七十五條之一第一
    項第一款之規定相符，故撤銷其緩刑之宣告等語。
三、受緩刑之宣告而在緩刑期前因故意犯他罪，而在緩刑期內受
    得易科罰金之有期徒刑、拘役或罰金之宣告確定者，足認原
    宣告之緩刑難收其預期效果，而有執行刑罰之必要者，得撤
    銷其宣告。刑法第七十五條之一定有明文。
四、經查：
(一)、受刑人即本件抗告人於九十六年十一月二十五日，因詐欺案
    件，經臺北地方法院以九十六年度簡上字第三五五號刑事判
    決判處有期徒刑二月、緩刑二年在案；惟其前曾於九十五年
    一月二十五日故意犯竊盜罪，並嗣經原裁定法院於九十七年
    二月二十九日以九十七年度簡字第六七號判決判處有期徒刑
    三月，得易科罰金。是本件情形為於後案宣告緩刑後，發現
    前案有於緩刑前因故意犯他罪，而在緩刑期內受得易科罰金
    之有期徒刑宣告，依上開法條規定，自應撤銷緩刑宣告，原
    裁定所為之撤銷緩刑宣告並無不當。抗告人辯稱其非緩刑前
    故意再犯他罪，絲毫無再犯之事實云云，即無可採。
(二)、本件抗告人雖辯稱其所犯之竊盜案件已支付被害人八萬元，
    所處之有期徒刑亦已分期易科罰金兩個月，現只剩最後一個
    月；至所犯之詐欺案件亦已遵判決每月支付被害人二萬元，
    兩案之被害人均已受補償，未有損失等云。惟此乃受刑人因
    犯罪受訴追後經法院審理認應受之刑罰，尚不得以受刑人已
    補償被害人之損害而謂已消減其犯罪之惡性，按其嗣後所為
    之補償行為僅為刑法第五十七條「犯罪後態度」之量刑因素
    ，尚非據此得謂已有刑之執行。從而，抗告人以其已繳納分
    期易科罰金及已補償詐欺被害人之損害等由，與本件尚無相
    涉，附此說明。
(三)、依上，原裁定所為撤銷緩刑宣告並無不當，抗告人猶執上開
    情詞提起抗告，為無理由，應由本院駁回本件抗告。
五、據上論結，應依刑事訴訟法第四百十二條，裁定如主文。
中    華    民    國    97    年    8     月    21    日
                  刑事第三庭    審判長法  官    陳義仲
                                      法  官    蘇清水
                                      法  官    宋明蒼
以上正本證明與原本無異。
不得再抗告。
                                      書記官    翁心欣
中    華    民    國    97    年    8     月    21    日


司法院資訊處製作；財團法人民間司法改革基金會備份。
